臺灣臺南地方法院臺南簡易庭裁定
110年度南秩字第70號
移送機關    臺南市政府警察局第四分局
被移送人    陳○宥    (真實姓名年籍資料詳卷)
上列被移送人因違反社會秩序維護法案件，經移送機關以民國11
0年9月2日南市警四偵字第1100459213號移送書移送審理，本院
裁定如下：
    主　　文
陳○宥不罰。
    理　　由
一、被移送人陳○宥為民國00年0月出生，於移送書所載之行為時
    （110年8月20日）為12歲以上未滿18歲之少年，依兒童及少
    年福利與權益保障法第69條第2項規定，司法機關所製作必
    須公開之文書，不得揭露足以識別其身分之資訊，合先敘明
    。
二、移送意旨略以：被移送人於110年8月20日下午10時51分許，
    在臺南市安平區觀夕平台前，駕駛車牌號碼000-0000號自小
    客車行經臺南市政府警察局第四分局防制危駕路檢點接受警
    方盤查，經被移送人同意搜索上開車輛，當場查獲車內有一
    黑色長形攜行槍袋，內裝有類似真槍之空氣短槍2把（均含
    彈匣1個，放置在黑色槍箱內）、空氣長槍1把（含彈匣1個
    ）、瓦斯罐2罐，並扣押在案。被移送人無正當理由攜帶類
    似真槍之玩具槍，而有危害安全之虞，因認被移送人涉有違
    反社會秩序維護法第65條第3款之行為等語。
三、按犯罪事實應依證據認定之，無證據不得認定犯罪事實，刑
    事訴訟法第154條第2項定有明文。此規定於法院受理違反社
    會秩序維護法案件時，準用之，社會秩序維護法第92條亦有
    明定。次按無正當理由，攜帶類似真槍之玩具槍，而有危害
    安全之虞者，處3日以下拘留或新臺幣1萬8,000元以下罰鍰
    ，社會秩序維護法第65條第3款定有明文。此條款之處罰要
    件，須行為人客觀上有攜帶類似真槍之玩具槍之行為，且攜
    帶行為係無正當理由，因而有危害於行為人攜帶玩具槍所處
    時空之安全情形，始足當之，亦即行為人之行為依客觀情狀
    若足認確已有妨害公共秩序、擾亂社會安寧之潛在目的及程
    度，方得以違反社會秩序維護法第65條第3款處罰之。而是
    否已達妨害公共秩序、擾亂社會安寧之程度，須審查該行為
    人之言詞舉動、時間、地點、身分等加以考量，並非一旦持
    有類似真槍之玩具槍遭查獲，即一概依該條處罰。
四、本件移送機關認被移送人涉有違反社會秩序維謢法第65條第
    3款之行為，無非係以被移送人之警詢筆錄、自願受搜索同
    意書、搜索扣押筆錄、扣押物品目錄表、扣押物品收據、現
    場照片5張、扣押物品照片8張等件為據。被移送人於警詢時
    固坦承有於上開時、地，攜帶如移送意旨所述之類似真槍之
    玩具槍，惟辯稱：我當時獨自駕車前往觀夕平台買鹹酥雞，
    所攜帶之玩具槍是打生存遊戲用的，沒有從事不法行為等語
    。經查：
  ㈠被移送人於前揭時、地，攜帶類似真槍之空氣短槍2把（各含
    彈匣1個）、空氣長槍1把（含彈匣1個）、瓦斯罐2罐等物，
    為警查獲並扣押在案，經警方執行槍枝殺傷力擊破測試，上
    開3把槍枝均未達貫穿鐵片而具有傷害力之程度，屬類似真
    槍之玩具槍等情，業據被移送人於警詢時坦承不諱（見本院
    卷第13至15頁），並有自願受搜索同意書、搜索扣押筆錄、
    扣押物品目錄表、扣押物品收據、現場照片5張、扣押物品
    照片8張等資料在卷可稽（見本院卷第23至33、43至55頁）
    ，是此部分事實首堪認定。
　㈡本件查獲當時，被移送人所攜帶之空氣短槍2把（各含彈匣1
    個）係收置在槍箱內，空氣長槍1把（含彈匣1個）則係收置
    在槍袋內，並均放置在被移送人所駕駛之汽車裡面，嗣員警
    於110年8月20日下午10時51分許，在安平區漁濱路觀夕平台
    前執行防制危駕勤務時，臨檢攔查被移送人所駕駛之AMZ-18
    77號車輛，經被移送人同意搜索上開車輛始查獲上開3把玩
    具槍等情，有移送書及現場照片5張在卷可參（見本院卷第9
    、43至47頁），可知被移送人並未將上開3把玩具槍顯露在
    外，而為不特定人所得見聞，且依其置放之處所及方式觀之
    ，實與置放於個人住宅或其他隱私空間無異，若非遭員警執
    行臨檢攔查發現，一般人從外觀上尚難看見或得知被移送人
    所駕駛之車內置有上開3把玩具槍。此外，卷內復查無其他
    積極證據足認被移送人有在公共場所或公眾得出入之場所把
    玩、使用或比劃上開3把玩具槍，或持之作為恫嚇他人之工
    具之舉措，致使周遭之人得以見之誤認為真槍，因而心生恐
    懼、妨害公共秩序、擾亂社會安寧。從而，尚難僅以被移送
    人攜帶上開3把玩具槍之事實，逕認有危害安全之虞。
　㈢綜上所述，本件依卷附之證據，尚不足以認定被移送人之行
    為有違反社會秩序維護法第65條第3款之規定，揆諸前揭法
    條及說明，本件應對被移送人為不罰之諭知。
五、依社會秩序維護法第45條第2項，裁定如主文。 
中　　華　　民　　國　　110 　年　　9 　　月　   9  　日
                    臺南簡易庭  法  官  陳䊹伊
以上正本係照原本作成。
如不服本裁定，得於裁定書送達之翌日起5日內，以書狀敘述理
由，向本庭提起抗告。
中　　華　　民　　國　　110 　年　　9 　　月　   9  　日
                                書記官  王美韻